【裁判字號】    99,上訴,1761
【裁判日期】    990825
【裁判案由】    違反槍砲彈藥刀械管制條例
【裁判全文】
臺灣高等法院刑事判決                99年度上訴字第1761號
上  訴  人    丁○○
即  被  告
指定辯護人    本院公設辯護人周君穎
上列上訴人即被告因違反槍砲彈藥刀械管制條例案件，不服臺灣
士林地方法院九十八年度訴字第三七六號，中華民國九十九年三
月卅日一審判決（起訴案號：臺灣士林地方法院檢察署九十八年
度偵字第三一八六號），提起上訴，本院判決如下：
    主  文
上訴駁回。
    事實及理由
一、本案經本院審理結果，認原審以被告丁○○涉犯非法持有改
    造手槍及子彈罪罪，判處有期徒刑三年六月，認事用法要無
    違誤，量刑亦稱妥適，應予維持，並引用第一審判決書所載
    之事實、證據及理由（如附件）。
二、被告上訴意旨略以：本案其雖持有槍彈，然因入監執行在即
    ，恐槍彈入他人之手，經友人乙○○聲稱其友人「阿發」與
    警熟識，報繳可讓警察得績效並做人情，故由乙○○連繫報
    繳事宜，嗣警員竟以販槍為由逮捕，並稱線民未言報繳事由
    ，顯係乙○○與警員設計之非法逮捕。本案其確係報繳，原
    審不採，難令心服，為此請依槍砲彈藥刀械管制條例第十八
    條之規定減免被告之刑，以障被告權益等語。
三、經查，本案係經由乙○○之線報，由台北市政府警察局南港
    分局警備隊（以下簡稱南港警備隊）警員戊○○以「阿發」
    之名與被告連繫，而於九十八年二月十七日下午五時，在台
    北市○○路○段二六五號內湖派出所前逮捕被告，並查扣系
    爭槍彈一節，業據查獲員警甲○○、戊○○、丙○○結証在
    卷，而「阿發」即是警員戊○○，且係由乙○○提供線報，
    則被告疑其遭乙○○與警員設計逮捕，即非無所憑。証人即
    警員戊○○及乙○○均否認被告有報繳槍枝一事，並証稱被
    告係要販賣槍枝，然為被告所否認，且互核相關証人之証述
    ：
    (一)証人南港警備隊分隊長甲○○於原審結証：本案係黃粵東
      受理，稱係一不肯留資料之民眾報案，並親交「受理各類
      案件紀錄表」予其，其即指示專辦刑案之員警調查。戊○○、丙○○、趙辛皇先到內湖派出所（以下簡稱內湖所）
      ，嗣其約於中午亦到內湖所了解狀況。警員原是說查毒品
      ，但查之後發現是一把槍枝，所以我們才到場一同研究如
      何查緝，如何佈署警力。被告是在內湖所大馬路前被抓，
      當時是坐在戊○○的車上，戊○○搖下車窗喊說有嫌疑犯
      人在車上，我們才上前逮捕。其係到內湖所佈署警力時知
      本案涉有槍枝，是其到達時戊○○向其報告。戊○○有說
      線民打電話跟他聯絡碰面，但未報告與線民談論內容，當
      時亦未說是關於槍枝。（又稱）是戊○○離開內湖所前跟
      其說被告打電話給他，稱有一把槍枝要賣；（又稱）戊○○僅稱去跟線民見面，去了解最新狀況，沒說後續，他出
      去後到抓到被告前，均未打電話回來聯絡，被告或戊○○
      均未提到有關販賣槍枝一事，其部署警力時尚不知嫌疑人
      所在，亦不知會在哪裡出現（原審卷第七六～七九頁筆錄
      ）等語。
    (二)承辦員警戊○○於原審結証：本案是線民舉報被告要賣槍
      ，並給予被告電話供聯繫，其即以「阿發」之名與被告聯
      絡，稱是友人介紹（未說何友人）問其是否有槍要賣，被
      告稱有制式槍要賣，其即佯稱考慮看看。嗣被告主動與其
      詢問有無買槍意願，其至十六日晚上答稱要買槍，並約於
      十七日下午三時許在內湖路一段見面並測試，故於十七日
      中午出發前，即佈署警力於內湖所前方。被告與其見面時
      其即稱欲載往內湖五指山試射，而於行經內湖所前煞車開
      車門，由埋伏同事上前制伏被告。「受理各類案件紀錄表
      」是其已部署要抓人後，其打電話給值班台請黃粵東製作
      ，且其有稱是要查毒品跟槍枝案，該報告僅記毒品有誤。
      在南港警備隊即向甲○○報告要查槍，但未說明是販賣或
      持有，在內湖所向甲○○稱情況有變，是指槍枝由制式變
      成改造的。（又稱）是在要開始埋伏之時段，即在中午時
      ，接獲舉報人的電話說被告帶去的槍枝不是制式，而是一
      把改造的槍。出發與被告見面前未向甲○○稱被告想要賣
      槍之事，（又改稱）在早上集合時已告訴甲○○。紀錄表
      上勾選親自報案，是其有親自與舉報人見面，也有用電話
      聯絡，事後因被告否認，其蒐証之錄音機剛好沒電，所以
      未追販賣槍枝部分，（又稱）之前與被告電話聯繫時，均
      未想到要錄音。其是在內湖路二段勘查地形時，約是中午
      ，打電話回值班台請代製作「受理各類案件紀錄表」。在
      內湖所其未搖下車窗對埋伏的同事喊說有嫌犯。舉報人約
      在查獲前一週即已舉報，其亦已調閱被告毒品案卷查明其
      年籍資料，但因舉報人稱只見到槍，不知藏匿地，才商討
      以「阿發」名義與被告聯絡，其打過四、五次電話，另被
      告主動打不下十次，原與被告約在內湖路一段永和豆漿斜
      對面，是在安排警力埋伏前即已與被告約好該地點。十七
      日早上才規劃路線，其於九點到南港分局，不到十點離開
      ，有與陳伯諺先去內湖所，找同事聊天順便見與被告約定
      地點及打靶路線（原審卷第八三反面～八九頁筆錄）等情
      。
    (三)至本院審理中証人甲○○、戊○○均改稱前開「受理各類
      案件紀錄表」是員警陳伯諺所填具，証人陳伯諺亦於本院
      証稱：查獲當日戊○○約見被告試槍該時段外，均與戊○○在一起，「受理各類案件紀錄表」是其在當日七時許出
      發前填製，並置於值班台，其即與戊○○、趙辛皇、分隊
      長一起去內湖所，並計劃由戊○○將被告帶到埋伏地點，
      其等即衝上去抓被告，整組人員均知戊○○在做什麼，戊○○並一直與其有電話聯繫，期間除其曾折返取錄音機外
      ，其他人均在內湖所未曾離開等情（本院九十九年七月十
      四日審判筆錄第三～五頁）。
    是三位員警對查獲之經過，究係基於何緣由查緝本案被告持
    有槍械，証述前後不一，如係偵辦被告賣槍，何以調查時竟
    無有關販賣槍枝之訊問？証人戊○○與乙○○指稱被告販槍
    一節，即難遽採。
四、再查，本案卷附「受理各類案件紀錄表」（偵卷第三七頁）
    上登載案發時間為二月十七日上午十一時、發生地為內湖路
    二段二六五號、報案人男性、本人親自報案、報案時間為十
    七日上午十一時卅分，而蓋用受理人「黃粵東」、主管分隊
    長「甲○○」用印均標明時間為十一時卅五分；另南港分局
    勤務指揮中心越區通報單（偵卷第三六頁），則載明於十七
    日上午十一時即通報越區偵辦毒品案件。越區偵辦案件之通
    報，反在民眾報案之前；且民眾報案紀錄，如前所述，業據
    証人戊○○稱係事後製作，及其即係報案人；參以警方為鼓
    勵所屬查緝槍砲案件，乃依查獲者係販賣、持有或拾獲槍枝
    ，而評給不同績效並頒發不同數額之破案獎金，此並經證人
    戊○○陳明在卷（原審卷第八十三頁筆錄），則被告辯稱繳
    槍予警做績效一節，即非無可能。
五、本案被告自始坦承持有系爭槍彈不諱，惟其所稱報繳槍彈，
    據其於本院供承是乙○○稱友人阿發與警員熟識，可經由該
    人報繳，予警員績效並做一人情，然僅是將槍交予警察，其
    本人並不出面自首再多一罪受罰等語（本院九十九年八月四
    日審判筆錄第九頁）。是其既僅要繳交槍彈，而非現身接受
    裁判，則與槍砲彈藥刀械管制條例第十八條第一項「犯本條
    例之罪自首，並報繳其持有之全部槍砲、彈藥、刀械者，減
    輕或免除其刑」之自首、報繳，須於有偵查犯罪職權之公務
    員發覺其犯罪前自首並接受裁判，並繳交其槍彈之規定不符
    ，當無該條項減免其刑之適用。是本案縱係被告原經友人聯
    繫繳交槍彈予警方，惟經警以逮捕方式查獲為真，亦無礙其
    原持有槍彈之犯行，復無前開自首報繳之減免刑罰之適用。
    乃原審同依持有槍彈判處被告徒刑，並未依自首報繳減免其
    刑，即無違誤，被告上訴指摘乃無理由，應予駁回。
六、據上論斷，應依刑事訴訟法第三百六十八條、第三百六十四
    條、第三百七十三條，判決如主文。
本案經檢察官陳明光到庭執行職務。
中    華    民    國   九十九   年   八   月   廿五   日
                  刑事第四庭審判長法  官  陳筱珮
                                  法  官  孫惠琳
                                  法  官  陳玉雲
以上正本證明與原本無異。
如不服本判決，應於收受送達後10日內向本院提出上訴書狀，其
未敘述上訴之理由者並得於提起上訴後10日內向本院補提理由書
（均須按他造當事人之人數附繕本）「切勿逕送上級法院」。
                                  書記官  陳思云
中    華    民    國    99    年    8     月    27    日
附件：
臺灣士林地方法院刑事判決               98年度訴字第376號
公  訴  人  臺灣士林地方法院檢察署檢察官
被      告  丁○○  男  47歲（民國○○年○○月○○日生）
                    身分證統一編號：Ｚ000000000號
                    住臺北縣三重市○○路○段51號地下1樓
                    居臺北縣三重市○○路○段181巷246號
                    （現在臺灣臺北監獄士林分監服刑中）
公設辯護人  本院公設辯護人姜惠如
上列被告因違反槍砲彈藥刀械管制條例案件，經檢察官提起公訴
（98年度偵字第3186號），本院判決如下：
    主  文
丁○○未經許可，持有可發射子彈具有殺傷力之改造手槍，處有
期徒刑參年陸月，併科罰金新臺幣伍萬元，罰金如易服勞役，以
新臺幣壹仟元折算壹日，扣案以德國ＲＯＨＭ廠７２５型金屬模
型槍製造之改造手槍壹把（查獲後槍枝管制編號0000000
000號）、子彈拾貳顆，均沒收。
    事  實
一、丁○○明知具有殺傷力之改造手槍、子彈均係槍砲彈藥刀械
    管制條例列管之違禁物，非經許可，不得任意持有，竟仍基
    於非法持有上開改造手槍、子彈之犯意，於民國八十二年間
    某日，在臺北縣三重市○○街、自強路口，以新臺幣（下同
    ）三萬餘元代價，向真實年籍不詳綽號「邱呆」之成年男子
    購入由不詳之人於不詳時間、地點，以德國ＲＯＨＭ廠７２
    ５型金屬模型槍換裝土造金屬槍管改造而成，可以擊發適用
    子彈，具有殺傷力之改造手槍一把，及可擊發具有殺傷力之
    零點三八零吋制式子彈二十顆後，藏放在其所經營之流動工
    地福利社內，作為防身使用，而自上揭購入槍、彈之日起至
    九十八年二月十七日止，非法持有上揭改造手槍及子彈；間
    中並已實際試射二顆子彈。嗣經警接獲檢舉，遂於九十八年
    二月十七日下午五時許，將丁○○誘至臺北市○○區○○路
    二段二六五號（起訴書誤載為一六五號）前而查獲，當場並
    自丁○○隨身之手提包內扣得上開改造手槍一把（含彈匣一
    個，獲案後槍枝管制編號為0000000000號）、子
    彈十八顆（事後經實際鑑驗試射六顆）。
二、案經臺北市政府警察局南港分局移送臺灣士林地方法院檢察
    署檢察官偵查起訴。
    理  由
一、證據能力部分：
（一）警員查扣本案之槍枝、子彈後，由所屬警察機關按轄區檢
      察署檢察長事前之概括選任，將扣案之槍枝、子彈送請內
      政部警政署刑事警察局實施鑑定，並由該局依刑事訴訟法
      第二百零六條第一項規定：「鑑定之經過及其結果，應命
      鑑定人以言詞或書面報告」，將鑑定結果出具槍彈鑑定書
      ，其鑑定程序並無瑕疵可指，是故，上開槍彈鑑定書應有
      證據能力。
（二）後述之其餘證據依法原則上均有證據能力，被告與辯護人
      亦未對其證據能力有何抗辯，參酌最高法院九十七年度台
      上字第一０六九號判決意旨，此部分證據具有證據能力之
      法律依據，即不再贅。
二、訊據被告丁○○除辯稱：伊是透過乙○○的朋友「阿發」向
    警員報繳槍枝，應適用報繳規定減刑云云外，就其餘事實均
    坦承不諱。經查：
（一）被告如何於八十二年間在三重市購入一把改造手槍、二十
      顆子彈，而非法持有上開改造手槍、子彈，間中並已射擊
      其中二顆子彈，迄九十八年二月十七日始為警查獲等事實
      ，業經被告於本院審理時坦承屬實，並有該改造手槍一把
      、剩餘之子彈十八顆扣案可資佐證。又扣案之槍枝、子彈
      經內政部警政署刑事警察局鑑驗結果，槍枝係以德國ＲＯ
      ＨＭ廠７２５型金屬模型槍換裝土造金屬槍管而成之改造
      手槍，擊發功能正常，可供擊發適用子彈使用，具有殺傷
      力，而子彈均為口徑零點三八零吋之制式子彈，採樣六顆
      試射結果，可擊發，認均具殺傷力等情，亦有該局九十八
      年三月二十五日刑鑑字第０九八００二二二九四號鑑驗書
      一份附卷可稽（偵查卷第四十九頁），至於被告試射之二
      顆子彈雖未扣案，然既係被告與上開槍枝、子彈一次同時
      購入之物，且可持以射擊試槍，自足推認該兩顆子彈亦有
      殺傷力，附此敘明。綜上，足徵被告前開自白屬實，可以
      採信。
（二）被告雖辯稱：乙○○跟我說他有個朋友「阿發」，能幫我
      把槍繳到警察局去，他並且留「阿發」的電話給我，後來
      「阿發」就跟我聯絡，二月十七日當天他約我去內湖，問
      我槍能不能使用，我說可以，他就約我到山上試打看看，
      後來他載我到大湖公園派出所門口，就有三個警察把我拖
      下來，那時候「阿發」才表明他是警察云云，並請求傳喚
      證人戊○○、化名「阿發」之警員戊○○為證，惟查，被
      告自八十二年持有扣案之改造手槍、子彈至今，時間長達
      十餘年，查獲後扣案之槍枝、子彈經鑑定結果，甚至能實
      際使用、擊發，顯見被告持續有保存扣案槍、彈，以備不
      時之需之意，即被告亦於警詢中自承：買槍是為了防身等
      語（偵查卷第十三頁），準此，被告似無突然起意報繳，
      甚至為此平白承擔刑責之可能，且若被告有心報繳，則衡
      情，僅需將槍、彈持往鄰近派出所或警察局，即可達其報
      繳目的，若無意暴露身分，更僅需隨手將槍拋棄，又或將
      槍直接交給證人乙○○轉手即可，而上開方法簡明易行，
      並非難以想像，然被告捨此不為，卻以前述迂迴方式交槍
      ，並有前往山上試槍之舉，甚至被告在被捕前，始終不知
      化名「阿發」之戊○○具有警員身份，在在可見被告此次
      交槍係別有原因，非單純報繳槍枝可比，是被告所辯：伊
      要透過「阿發」將槍報繳云云，是否可信？實非無疑。證
      人乙○○、戊○○、警員甲○○又均到庭否認其事，證稱
      略以：被告係因有意販賣扣案之改造手槍、子彈，而為警
      員戊○○化名「阿發」，誘出逮捕等語，雖由證人乙○○
      等人前開證詞，尚不能遽認被告有販賣槍枝之舉（此部分
      詳如後述），惟渠等證詞無法佐證被告前開辯解屬實，則
      甚明顯，何況被告於偵查中始終坦承犯罪，從未主張報繳
      ，爾後在本院審理時始突然翻異前供，自難信實，綜上，
      被告所辯，並無可採。
（三）證人戊○○雖到庭證稱：「當初在二月份，我接獲舉報的
      人稱說丁○○有槍要賣，他想要把槍賣掉去買毒品，我跟
      舉報人確定是否有看到槍枝，舉報人有說被告有請他幫忙
      替這支槍找買主，‧‧‧我從舉報人那邊拿到丁○○的電
      話，我就與丁○○聯絡，被告問我是誰，我就跟他說我叫
      阿發，我問他是否有槍要賣，‧‧‧到二月十七日要行動
      前的這段期間，被告有主動跟我聯繫，問我有沒有意願買
      槍，我為了要鬆懈他的心防，就跟他說我考慮看看，直到
      二月十六日的晚上，我跟他說我要買你的槍，你可否在二
      月十七日把槍帶出來，‧‧‧我們就約定二月十七日下午
      三點，在內湖路一段碰面，二月十七日中午出發前，我把
      人員配置在內湖派出所的正前方，我就到內湖路一段永和
      豆漿的前面與被告赴約，被告大約在四點多才現身，他約
      我到他的車上去看他那把手槍，結果他帶來的是一把改造
      手槍，被告在電話中對我開出的價錢是十八萬，結果他說
      這一把的話賣你十六萬就好，我跟他說為了安全起見，你
      上我的車，我載你到內湖的五指山去試射，在行經我同仁
      的埋伏地點時，我就煞車開車門，同事看到我就一湧而上
      將被告制伏，並出示證件表示我是警察，就近到內湖派出
      所的偵訊室搜身」等語（本院卷第八十三頁反面），惟為
      被告所否認，而證人甲○○到庭證稱：「受理案件紀錄表
      上面的分隊長章是我核章的，是黃粵東受理這個案子之後
      呈報給我，他說有民眾過來報案，但是他要留對方的資料
      ，對方不肯留，我就請辦刑事案件的人去查一下，黃粵東
      是向我陳報如報案紀錄上寫的內容」、「我們派戊○○去
      查紀錄表的內容，查的結果發現是有人攜帶改造手槍，與
      報案的不同，我不知道戊○○他們怎麼去查，而查出來是
      改造手槍」、「被告是在內湖派出所前的大馬路前被抓，
      當時他坐在戊○○的車上，車上只有戊○○跟被告，被告
      是坐駕駛座旁邊。我不知道他為何會坐在戊○○車上」、
      「戊○○跟我說線人有打電話跟他聯絡，說要跟線人碰面
      ，當時並沒有跟我說線人說的內容，也沒告訴我說是關於
      槍枝，因為是被告打電話進來給戊○○說他有一把槍枝要
      賣，這是戊○○從內湖派出所出去之前跟我說的」等語（
      本院卷第七十八頁反面、第七十七頁、第七十七頁反面、
      第七十八頁反面），顯示本案係因二月十七日值班警員黃
      粵東接獲線報後呈報證人甲○○，再由證人甲○○指派證
      人戊○○前往查察，而循線於當日下午查獲被告，此與戊○○所述：伊係按線報化名「阿發」，經數日佈線查緝，
      始於二月十七日以買槍為名，誘出被告加以逮捕等語，顯
      有不符，而觀諸卷附南港分局警備隊陳報單記載：「本隊
      勤務人員由隊長胡谷展率分隊長甲○○、警員戊○○、陳
      伯諺、趙辛皇並會同當地轄區內湖分局內湖派出所警員蘇
      信雄，接獲線報稱：上述案發時、地有人攜帶有一把改造
      手槍，警方人員即迅速前往上述地點埋伏，當場發現丁○○形跡可疑，於是立即上前盤查，渠民自認形跡敗落，於
      是自行從所攜帶之隨身手提包內取出藏放改造手槍一支、
      子彈十八顆」等語（偵查卷第九頁），及南港分局受理各
      類案件紀錄表記載：「於九十八年二月十七日上午十一時
      ，在臺北市○○路○段二六五號，疑似有人吸食毒品」等
      語（偵查卷第三十七頁），與證人甲○○所述較為相符，
      準此，證人戊○○所述：伊係以買槍為名，誘出被告予以
      逮捕部分，即難遽採。
（四）檢察官雖指稱：綜合證人乙○○、戊○○所述可知，被告
      於九十七年農曆過年前後，曾向證人乙○○表示欲販賣槍
      枝，並請託證人乙○○代其過濾買主，證人乙○○遂告知
      證人戊○○假冒阿發與被告聯絡，被告亦數次主動與證人
      戊○○聯絡賣槍，被告亦確實是在證人戊○○的車上為警
      查獲，足認被告有意販賣槍枝給證人戊○○等語，惟證人
      戊○○所述如何不可採信，已見前述，而證人乙○○雖到
      庭證稱：「有一天被告跟我說他經濟滿困難的，跟我說他
      要賣槍，有一天就有一個人打電話給我，問我是否要賣槍
      ，我說不是，我說是我一個大哥要賣的，對方問我槍好不
      好，可不可以試打，我說我不知道，我就留被告的電話給
      對方，有一天下午三點多被告打電話給我，問我要不要跟
      他一起去，不知道要幹嘛，後來我去到蘆洲那邊，就有一
      個人開車過來，交給他一包東西，我不知道是什麼，後來
      他問我要不要去內湖，我說我沒有辦法去，我女兒要下課
      ，我要去接我女兒，我就叫他自己小心一點，我就離開了
      。隔天被告打電話跟我說他出事，要我幫他處理交保的事
      ，我就找他老婆幫他交保」等語，惟證人乙○○亦證稱：
      「我不認識戊○○，也沒見過」云云（本院卷第七十九頁
      反面、第八十頁反面），此與證人戊○○所述：係經線人
      檢舉被告賣槍而獲悉本案等語，並不一致，證人黃粵東在
      本院審理時又證稱：「本件應該是同事幫忙受理，不是我
      受理的，受理案件紀錄表上是我的章，但紀錄的字不是我
      寫的」云云（本院卷第七十四頁反面），已經無法再予調
      查，而本件究係證人戊○○數日佈線查緝所得，抑或突發
      事件而偶然查獲，攸關被告是否有前述販賣槍枝給證人戊○○之犯行，自難僅憑證人戊○○前述有瑕疵的證詞，而
      執為不利於被告之認定。至於被告雖係在證人戊○○駕駛
      之小客車上被捕，然證人戊○○當時究係以何種藉口誘使
      被告上車？或買賣槍枝，或買賣毒品，或順路載送，均不
      無可能，參以警方為鼓勵所屬查緝槍砲案件，乃依查獲者
      係販賣或單純持有槍枝，而頒發不同數額之破案獎金，此
      並經證人戊○○陳明在卷（本院卷第八十三頁），益徵證
      人戊○○所述不無誇大之嫌，不能遽信。綜上，檢察官此
      部分指述，尚難採取。
（五）綜上所述，本件事證明確，被告犯行已堪認定，應依法論
      科。
三、按持有係行為之繼續而非狀態之繼續，故持有之犯罪行為應
    係持續進行，需待其持有狀態終了，始能謂其行為結束，準
    此，被告雖係自八十二年間起即非法持有扣案之改造手槍、
    子彈，惟應至九十八年二月十七日為警查獲時，始能謂其犯
    行終了。核被告所為，係犯槍砲彈藥刀械管制條例第八條第
    四項之非法持有改造手槍罪，及同條例第十二條第四項之非
    法持有子彈罪。被告雖同時持有二十顆子彈，惟非法持有子
    彈係侵害社會法益之犯罪，並不因持有數量之多寡而有不同
    ，是故，被告此部分所為僅論以單純一罪，即為已足（最高
    法院九十七年度臺上字第二三一號判決意旨參照）。公訴人
    雖依據前述證人戊○○等人之證詞，當庭變更本案之起訴法
    條為槍砲彈藥刀械管制條例第八條第五項、第一項之非法販
    賣改造手槍罪，及同條例第十二條第五項、第一項之非法販
    賣子彈罪，惟依現有證據，尚不足認定被告有將槍枝、子彈
    販賣給證人戊○○未遂之行為，已如前述，而兩者之基本社
    會事實相同，起訴法條仍應予變更。被告以一個持有行為，
    同時持有改造手槍及子彈，係以一行為同時觸犯上揭非法持
    有改造手槍、非法持有子彈二罪名，為想像競合犯，應依刑
    法第五十五條規定，從較重之非法持有改造手槍罪處斷。又
    刑法於本案被告犯罪期間內雖有修正，惟被告應係在九十八
    年二月十七日為警查獲時，其持有槍枝、子彈之犯行始告終
    了，已見前述，是故，並不生新舊法比較適用之問題；且因
    被告犯罪終了時間在九十六年四月二十四日之後，與中華民
    國九十六年罪犯減刑條例第二條第一項規定不合，故亦無適
    用上開減刑條例規定減刑之餘地，併予敘明。爰審酌槍枝、
    子彈均係具有高度危險性之管制物品，使用時動輒造成死傷
    ，準此，被告長期非法持有上揭違禁品，對社會之秩序及安
    寧勢將產生極大不安，潛在之危害不難想見，而究其所以持
    有上揭違禁品之原因，無非擁槍自重，可以藉此在外逞兇鬥
    狠，甚至違法亂禁所致，其犯罪之動機、目的，均無可取，
    原不宜輕縱，姑念被告犯後坦承犯行，且查無被告持槍犯案
    之不法情事，檢察官對被告具體求處有期徒刑三年六月，衡
    諸本案情節應屬適當，被告素行及其犯後態度等一切情狀，
    量處如主文所示之刑，並諭知罰金易服勞役之折算標準，以
    資懲儆。扣案之改造手槍一把，未經射擊之十二顆子彈均為
    違禁物，此見前述，應依刑法第三十八條第一項第一款規定
    沒收，至鑑定試射之六顆子彈因擊發致失其殺傷力，已非違
    禁物，無需宣告沒收，附此敘明。
據上論斷，應依刑事訴訟法第二百九十九條第一項前段、第三百
條，槍砲彈藥刀械管制條例第八條第四項、第十二條第四項，刑
法第十一條前段、第五十五條、第四十二條第三項、第三十八條
第一項第一款，判決如主文。
本案經檢察官鄭富城到庭執行職務。
中    華    民    國    99    年    3     月    30    日
              刑事第八庭  審判長法  官  黃雅君
                                法  官  孫萍萍
                                法  官  陳彥宏
以上正本證明與原本無異。
如不服本判決應於收受判決後10日內向本院提出上訴書狀，並應
應敘述具體理由。其未敘述上訴理由者，應於上訴期間屆滿後20
日內向本院補提理由書(均須按他造當事人之人數附繕本)「切勿
逕送上級法院」。
                                書記官  范煥堂
中    華    民    國    99    年    3     月    30    日

司法院資訊處製作；財團法人民間司法改革基金會備份。
